臺灣高等法院臺中分院刑事判決　　民國94年度上訴字第1647號
上　訴　人　台灣台中地方法院檢察署檢察官
被　　　告　丙○○
上列上訴人因被告搶奪等案件，不服臺灣台中地方法院中華民國
九十四年七月十一日第一審判決（民國九十四年度訴緝字第二八
四號，起訴案號：臺灣台中地方法院檢察署民國九十三年度偵字
第一九六二五號），提起上訴，本院判決如下：
    主　文
原判決關於搶奪暨定應執行刑部分撤銷。
丙○○搶奪部分發回台灣台中地方法院。
其他上訴駁回。
    事　　實
一、丙○○曾於民國（下同）九十、九十一年間因竊盜、搶奪、
    贓物等罪，經臺灣臺中地方法院、臺灣南投地方法院分別判
    處有期徒刑八月、一年二月、三月，應執行有期徒刑一年九
    月確定，再與九十一年間因竊盜案件，經臺灣南投地方法院
    判處有期徒刑二月確定之刑期接續執行，而於九十三年二月
    十九日（起訴書誤載為二月九日）假釋期滿執行完畢（本件
    已構成累犯）。詎其仍不知悛悔，明知王俊發（業經判處免
    訴確定）所持有之車牌號碼LIJ-九二七號機車係屬他人失竊
    之贓車（經查，該機車係林雪美所有，由甲○○所管理使用
    ，於自九十三年八月初至同年十月初止之某時，在臺中市○
    ○路與五權路路口失竊），竟仍基於收受贓物之犯意，於九
    十三年十月初某日，在臺中市○○○○街三二號五樓之十一
    處，向王俊發借用上開該機車作為代步工具，並予以收受使
    用。復於借得該機車後，另基於為自己不法所有之意圖，於
    同年十月二十四日十一時許，竟騎乘該機車為犯罪工具，在
    臺中市○○區○○路與文華路口，趁乙○○疏於注意，徒手
    搶奪乙○○掛於左肩之皮包一只（內有行動電話、錢包、數
    位相機電池、信用卡及新台幣八百元等財物），得手後迅即
    逃離現場。嗣於九十三年十一月七日十九時許，在臺中市北
    屯區○○○○街興中清西街口，為警攔檢查獲騎乘上開贓車
    之丙○○，並扣得王俊發所有之機車鑰匙一支，丙○○所有
    之第一級毒品海洛因一包（毛重０點二公克）及注射針筒一
    支（施用毒品部分另案偵辦）。
二、案經台中市警察局第一分局報由台灣台中地方法院檢察署檢
    察官偵查起訴，檢察官於原審聲請於審判外進行協商程序，
    經協商後由原審為協商判決。
    理  由
甲、關於上訴駁回部分
　　按協商判決除有刑事訴訟法第四百五十五條之四第一項第一
  　款於本訊問程序終結前被告撤銷協商合意或檢察官撤回協商
  　聲請者；第二款被告協商之意思非出於自由意志者；第四款
    被告所犯之罪非第四百五十五條之二第一項所定得以聲請協
    商判決者；第六款被告有其他較重之裁判上一罪之犯罪事實
    者；第七款法院認應諭知免刑或免訴、不受理者情形之一，
    及違反同條第二項「法院應於協商合意範圍內為判決；法院
    為協商判決所科之刑，以宣告緩刑或二年以下有期徒刑、拘
    役或罰金為限」之規定者外，不得上訴，法有明文，本件被
    告所犯贓物罪部分，既經協商判決，又無上述得上訴之情形
    ，檢察官竟對之提起上訴，並要求對贓物罪部分之量刑重新
    斟酌，其上訴顯為法律上不應准許，應予駁回。
乙、關於撤銷發回部分
一、按刑事訴訟法第四百五十五條之十第二項規定：「對於前項
    但書之上訴，第二審法院之調查以上訴理由所指摘之事項為
    限，第二審法院認為上訴有理由者，應將原判決撤銷，將案
    件發回第一審法院依判決前之程序更為審判」，經查本件被
    告除坦承協商判決所認定之搶奪被害人乙○○之皮包外，亦
    坦承檢察官上訴意旨所述另於九十四年六月十一日上午七時
    許，在南投縣埔里鎮○○路與南盛街口竊取味輝酉所有車牌
    號碼LOO-三九０號機車一輛，作為犯罪工具使用，於當天上
    午八時四分許，騎乘該機車在南投縣埔里鎮○○路與中華路
    口，搶奪邱慧真所有皮包一只（內有現金新台幣二千三百元
    、身分證、健保卡、郵局金融卡等物）之事實，又有味輝酉
    、邱慧真之指訴可稽，復有照片在卷足憑，是被告有竊取味
    輝酉機車及搶奪邱慧真財物之犯行，要無可疑。
二、又刑事訴訟法第四百五十五條之十第一項但書規定，協商判
    決有：「被告有其他較重之裁判上一罪之犯罪事實者」之情
    形時，得為上訴，該規定所謂：「其他較重之裁判上一罪之
    犯罪事實」，由於裁判上一罪包含連續犯，而連續犯之犯罪
    事實次數較多者，當然較次數為少之犯罪事實為重，從而本
    件被告協商判決當時僅發現搶奪一次，判決後又發現被告在
    協商判決前另一次之搶奪罪，是被告在協商時已有二次之搶
    奪犯行，而協商時僅就一次之搶奪犯行為之，則被告確有「
    其他較重之裁判上一罪之犯罪事實」之情形，應堪認定，從
    而檢察官就搶奪罪部分提起上訴，即為有理由，應將原判決
    關於此部分暨定應執行刑部分撤銷，發回原審法院依判決前
    之程序更為審判。
丙、據上論斷，應依刑事訴訟法第三百六十七條、第四百五十五
    條之十第二項，判決如主文。
本案經檢察官丁○○到庭執行職務。
中　　華　　民　　國　　94　　年　　10 　月　4      　日
            刑事第八庭  審判長法  官  羅  得  村
                              法  官  劉  榮  服
                              法  官  紀  文  勝
上列正本證明與原本無異。
搶奪罪部分得上訴，餘不得上訴。
如不服本判決應於收受送達後十日內向本院提出上訴書狀，其未
敘述上訴之理由者並得於提起上訴後十日內向本院補提理由書（
均須按他造當事人之人數附繕本）。
                              書記官  黃  薰  慧
中　　華　　民　　國　　94　　年　　10 　月　　4      日
                                                      Ａ
